臺灣臺北地方法院民事判決　　　　　　　92年度訴字第3434號
原　　　告　大陞玻璃有限公司
法定代理人　乙○○
訴訟代理人　陳欣佑律師
複代理人　　洪士淵律師
被　　　告　佳元精密股份有限公司
法定代理人　甲○○
訴訟代理人　周佳弘律師
上列當事人間請求給付貨款事件，本院於中華民國94年6月29日
言詞辯論終結，判決如下：
    主  文
被告應給付原告新台幣捌拾貳萬貳仟捌佰壹拾玖元及自民國92年
8月12日起至清償日止，按週年利率百分之五計算之利息。
訴訟費用由被告負擔。
本判決於原告以新台幣貳佰柒拾萬元供擔保後，得假執行，但被
告得以新台幣捌拾貳萬貳仟捌佰壹拾玖元為原告預供擔保後，免
為假執行。
　　事實及理由
一、原告起訴主張略以：
（一）被告佳元精密股份有限公司前承作訴外人格滿林股份有限
      公司（下簡稱格滿林公司）分包之「京華城二至九樓玻璃
      拉門工程」，民國（下同）91年3月間，與原告接洽購買
      玻璃物料事宜。直至同年6月間，佳元公司始向大陞公司
      訂購玻璃乙批，並約定原告應供給玻璃物料予被告，經被
      告指定玻璃之尺寸規格並提供制式玻璃框架後，原告即應
      遵其指示將玻璃物料夾嵌固定至框架上，再送至台北京華
      城購物中心，由被告自行安裝於京華城二至九樓。而本件
      原告依約於91年6月17日即將出售玻璃物料，計每個樓層
      東西側各一固定玻璃片，除五樓為六片活動玻璃片，其餘
      二至九樓均為十片活動玻璃片，貨款總價為新台幣（下同
      ）822,819元（含營業稅）交付被告。詎被告屢經催討迄
      仍未給付本件貨款，是請求判決被告應給付822,819元，
      及自起訴狀繕本送達翌日（92年8月12日）起至清償日止
      ，按年息5%計算之利息。並願供擔保請准宣告假執行。
（二）被告應給付買賣價金822,819元予原告：本件二造均約定
      京華城購物中心為契約履行地，故台北地方法院有第一審
      管轄權。又依民法第367條規定，買受人對於出賣人負有
      交付約定價金及受領標的物之義務。而本件被告向原告購
      買玻璃物料乙批，標的總價額為822,819元。原告於91 年
      6月17日即已交付本件玻璃貨料予被告受領無誤，惟被告
      迄今未給付貨款予原告，揆諸前開法文意旨，被告即應支
      付前開款項予原告。同時本件原告並未負責安裝，交付被
      告之玻璃物料亦非原告自行生產，原告僅依被告所需尺寸
      切割上膠等，是本件被告主張之瑕疵並不由原告負擔。
（三）被告應給付遲延利息予原告：按「買賣標的物與其價金之
　　　交付，除法律另有規定或契約另有訂定或另有習慣外，應
  　　同時為之。」、「遲延之債務，以支付金錢為標的者，債
    　權人得請求依法定利率計算之遲延利息。」民法第369條
      、第233條第1項定有明文。亦即買賣標的物與價金之交付
      應同時為之，若債務人遲延交付價金，債權人得請求按法
      定利率計算之遲延利息。經查：原告於91年6月17日即已
      交付買賣標的物予被告，詎被告遲未交付價金款項予原告
      ，揆諸上開法意旨，被告自應給付原告按法定利率計算之
      遲延利息，其理自明。
二、被告抗辯略以：
（一）被告公司於91年5月間委託原告公司承製京華城二樓至九
      樓玻璃拉門工程，即原告公司應將被告公司所指定尺寸之
      強化玻璃嵌入不銹框架中並裝入AB膠固定，運送至京華城
      掛上吊架，並清潔玻璃表面及上下框架。惟原告提供之玻
      璃物件作成拉門送至京華城後安裝後，即發生玻璃自爆現
      象，且最後一片爆裂之日期距前一爆裂之日期，其間隔近
      一年，嗣後是否會有玻璃繼續爆裂，實難預料，又原告拒
      絕修補，致訂做廠商拒絕給付此一部份款項，原告就此造
      成被告之損害，應非僅六塊玻璃而已。爰請求判決駁回原
      告之訴。若受不利判決願供擔保，請準宣告免為假執行。
（二）原告公司所提供之玻璃有瑕疵：按自原告公司91年6月4日
      完工退場後，91年6月8日開始以非常密集之間隔產生玻璃
      自爆，被告公司即於同年6月13日寄出存證信函要求原告
      公司查明原因。並於同一天請原告公司許文豐先生及原告
      之上游玻璃廠商即大宇玻璃徐志國先生至京華城現場勘查
      ，徐先生即當場聲明強化玻璃本來就有一定之自爆比例，
      並建議貼防爆膜可根治自爆問題，原告公司許先生並未表
      示任何意見。嗣後原告公司並未配合貼防爆膜，被告公司
      於是雇工清潔現場所有之玻璃即上下污穢不堪之不銹鋼框
      架，三個人次三個工作天方完成。嗣後雖已完成防爆膜之
      張貼，惟於96年6月14日京華城九樓西橋的二片強化玻璃
      又自爆，原告公司至今無任何善後之表示，而被告公司已
      被京華城列為拒絕往來戶，又因玻璃拉門工程延後驗收至
      今，工程款早被每日千分之三之工程延後完工罰款扣光，
      連總工程保留款亦被沒入。被告自得主張將此損害與原告
      請求之金額互相抵銷。同時本件原告除應提供玻璃外，尚
      包括在玻璃上鑽孔、光邊，並將框架鎖上玻璃，於框架與
      玻璃接縫處塗AB膠，是本件原告履約尚未單純提供玻璃物
      料而已，原告自應負系爭拉門之瑕疵擔保責任。
（三）原告應就玻璃自爆非可歸責與己負舉證之責：按本件原告
      所提供之玻璃確有自爆情形，此為二造所不爭執，原告就
      此玻璃自爆原因，雖主張係因被告委託烽華企業公司設計
      、製作框架或安裝方式所致，依法自應由原告負舉證證明
      之責。
三、法院協助二造整理爭點如下：
（一）二造不爭執部分：
　１、被告前承作訴外人格滿林公司分包之「京華城二至九樓玻
　　　璃拉門工程」，嗣於91年3月間，與原告及訴外人格滿林
      公司、烽華企業公司（不銹鋼框架製作）共同接洽購買玻
      璃物料事宜。嗣被告向原告訂購玻璃乙批，雙方並約定：
      原告應供給玻璃貨料予被告，經被告將指定玻璃之尺寸規
      格並提供制式玻璃框架後，原告即應遵其指示將玻璃物料
      夾嵌固定至框架上，再送至台北京華城購物中心（設台北
      市○○區○○路四段一三八號），由被告公司自行安裝於
      京華城二至九樓。本件原告出售予被告公司之玻璃貨料，
      計每個樓層東西側各一固定玻璃片、除五樓為六片活動玻
      璃片，其餘二至九樓均為十片活動玻璃片，貨款總價為82
      2,819元（含營業稅），原告亦於91年5月間將前開物料交
      付被告使用於系爭工程，惟被告迄未給付貨款。
　２、被告使用原告提供之貨料於「京華城二至九樓玻璃拉門工
  　　程」後，自91年6月8日起，即發生玻璃自爆情事，被告於
      91年6月13日寄發存信函予原告，要求原告提出解決方案
      ，並負擔損失。同年6月18日，原告公司許文豐、被告及
      其他相關人員及業主會勘驗收，並協議以貼用防爆膜為解
      決玻璃自爆之方法，並由原告公司許文豐將破碎玻璃攜回
      檢驗，處理畢後再驗收。92年6月20日訴外人格林滿公司
      （即被告公司上包商）以存信函告稱略以：92年1月8日與
      被告簽定工程保固合約書，惟92年6月14日京華城開館營
      業時，發生二玻璃無故破裂掉裂情事，並要求被告負保固
      及賠償責任。系爭玻璃總計自爆六片，被告亦因此未能向
      格滿林股份有限公司取得玻璃拉門工程款。
（二）二造爭執要點：
　１、本件發生玻璃自爆之原因，是否為原告依約提供及施作於
　　  「京華城二至九樓玻璃拉門工程」有瑕疵？
　２、本件被告委託烽華企業公司設計、製作框架，是否會引起
　　  玻璃自爆？
四、法院之判斷：
（一）本件二造間契約價款為822,819元之事實，為二造於本院
      審理時所不爭執，並為被告所自認。被告雖於最後言詞辯
      論期日提出本件價款未稅前僅為707,529元，並以明細表
      及報價單等為據，惟查系爭玻璃物料價款除經被告當庭自
      認外，另有原告提出應收款單、存證信函等為證；堪信為
      真實，是被告抗辯稱本件契約價款僅為707,529元云云，
      自不足採。
（二）被告未能舉證證明本件原告提供之玻璃物料有瑕疵。
　１、二造間約定，由原告應供給玻璃貨料予被告，經被告指定
　　　玻璃之尺寸規格並提供制式玻璃「框架」後，原告即應遵
　　　其被告指示將出售予被告之玻璃物料夾嵌固定至框架上，
　　　再送至台北京華城購物中心，由被告公司自行安裝於京華
　　　城二至九樓等事實為二造所不爭執。
　２、次查本件被告抗辯原告供給之玻璃非強化玻璃有瑕疵云云
  　　，惟查原告於93年3月18日具狀陳報本件工程係採用台灣
　　　玻璃股份有限公司生產玻璃物料，同時符合經濟部中央標
  　　準局浮式及磨光平皮玻璃之國家標準。是除前開六扇玻璃
    　拉門外，餘均完好。而被告對原告採用台灣玻璃股份有限
      公司出產之玻璃原料使用於本件訟爭工程上並不爭執，是
      亦堪信為真實。從而被告未提出證據抗辯稱原告提供之玻
      璃非強化玻璃、有瑕疵云云，即無理由。
　３、再查本件原告依被告指示將其向台灣玻璃股份有限公司之
  　　玻璃裁剪妥後，再依被告指示將之夾嵌固定至訴外人烽華
    　公司製作之不銹鋼框架上，再送至台北京華城購物中心，
　　　由被告公司自行安裝於京華城二至九樓等事實為二造所不
　　  爭執。而原告除提供玻璃物件外，依被告提出之估價單等
      可知原告尚應在玻璃上鑽孔、光邊，並將框架鎖上玻璃，
      於框架與玻璃接縫處塗AB膠等，固屬實在。故本件二造間
      之契約性質除以買賣契約為主外，尚包括承攬契約之性質
      ，為不規則之買賣契約。而本件系爭玻璃發生自爆情形，
      發生係在原告將系爭物品依被告指示購料施工畢並交被告
      安裝於京華城後，且查無任何證據顯示原告提供之玻璃材
      料有瑕疵，或原告未依被告指示為鑽孔、光邊、塗AB膠等
      玻璃物料之加工行為。是本件「玻璃自爆」「瑕疵」之原
      因（及所造成損害），核自應由被告負舉證證明之責。被
      告陳稱應由原告負舉證證明之責云云，自有未合，應先敘
      明。
　４、再查本件經整理爭點後，即由二造要求就本件玻璃自爆原
  　　因送請專業鑑定單位鑑定，然經二造或被告選任之鑑定單
    　位，或以無能力，或以二造無法配合鑑定取樣，或秏費金
      錢及時間過多等，紛紛拒絕鑑定。嗣被告則表示不請求鑑
      定。據上，本件原告已依約供給玻璃材料，並依被告指示
      施作完工，運至京華城現場交原告安裝，則被告自應依約
      給付本件款項；被告未能提出證據證明原告提出之玻璃有
      瑕疵，或其未依被告指示鑽孔、光邊、塗AB膠等加工行為
      ，從而被告本件被告抗辯稱「玻璃自爆」「瑕疵」造成損
      害應由原告負責云云，自無理由。
（三）綜上本件原告依據二造間契約及民法第367條規定請求被
      告給付本件價金822,819元及自起訴狀繕本送達翌日（92
      年8月11日）起，按法定利率計算之利息為有理由，應予
      准許。
（四）又本件事證已明，二造間其餘攻擊防禦方法或提出未經斟
      酌之證據，及未經判斷之爭點，均核與判斷結果無涉，爰
      不一一審酌。
五、假執行之宣告：二造均陳明願供擔保，請求宣告假執行及免
    為假執行，經核均無不合，茲各酌定相當之擔保金額，予以
    准許。
六、結論：本件原告之訴為有理由，依民事訴訟法第78條、第
    390條第2項、第392條第2項，判決如主文。
中　　華　　民　　國　　94　　年　　7　　月　　11　　日
                  民事第四庭    法　官　洪遠亮
以上正本係照原本作成
如對本判決上訴，須於判決送達後20日內向本院提出上訴狀
中　　華　　民　　國　　94　　年　　7 　　月　　11　　日
                    　　　　　　書記官　柯金珠
